【裁判字號】    90,交易,5
【裁判日期】    900426
【裁判案由】    過失傷害
【裁判全文】
臺灣臺南地方法院刑事判決                              九十年度交易字第五號
    公  訴  人  臺灣台南地方法院檢察署檢察官
    被      告  乙○○
    被      告  甲○○
右列被告因過失傷害案件，經檢察官提起公訴（八十九年度偵字第一一二四三號），
本院判決如左：
    主  文
乙○○因過失傷害人，處拘役貳拾玖日，如易科罰金，以參佰元折算壹日。
甲○○因過失傷害人，處拘役伍拾日，如易科罰金，以參佰元折算壹日。
    事  實
一、乙○○於民國八十九年八月十五日上午六時五十五分許，騎乘車號ＶＧＰ－三五
    五號之輕型機車後載乘其子林建昇，沿台南市○○路由北往南方向行駛，行經該
    路與裕孝三街口處，本應注意車輛行經設有閃黃光號誌岔路口時，應減速慢行；
    另車輛駕駛人於行駛時，應隨時注意車前狀況，隨時採取必要之安全措施，且依
    當時之情形，並無不能注意之情事，竟疏未注意，適甲○○亦騎乘車號ＷＨＰ－
    八一五之輕型機車，沿台南市○○○街由西往東方向行駛，行經該處路口時，亦
    本應注意車輛行經設有閃光燈號誌路口應減速慢行，並應遵守支線道車應理讓幹
    線道車先行，且依當時之情形亦無不能注意之情事，竟亦疏未注意，致乙○○所
    騎乘機車撞及甲○○所騎乘之機車尾部後翻覆，使乙○○受有右肘、右小腿處多
    處挫裂傷；林建昇受有頭部外傷合併右側聶頁頭皮挫傷；甲○○則受有右膝裂傷
    等傷害。
二、案經乙○○、甲○○分別訴由台南市警察局第一分局報告請台灣台南地方法院檢
    察署偵查起訴。
    理  由
一、訊據被告乙○○、甲○○二人固均對於右揭時地發生車禍並無異詞，惟均矢口否
    認自己有過失傷害之犯行，被告乙○○辯稱：當時是對方突然衝出，伊剎車不及
    才撞上云云；被告甲○○則辯稱：當時伊有停下車來，對方突然啟動後才撞上伊
    云云。然查：右揭犯罪事實，業據告訴人兼被告乙○○及甲○○於警訊、真查時
    指訴綦詳，並有驗傷單三紙附卷足按。按駕駛人應注意車前狀況，隨時採取必要
    安全措施；又駕駛人騎乘機車行經設有閃光號誌時，應遵守支線道車禮讓幹線道
    車，道路交通安全規則第九十四條第三項、第一０二條第一項第二款分別定有明
    文。被告等二人騎乘機車時自應注意上述道路交通安全規定，且依附卷之交通事
    故調查報告表所載，本件肇事時、地之天候、路況皆良好，則肇事當時，被告等
    二人亦無不能注意之情事，其竟疏未注意及此，而發生互撞而致雙方受傷，足徵
    被告等二人之駕車失當行為，均顯有過失；再者，本件車禍經送台南區車輛行車
    事故鑑定委員會鑑定結果，亦同此見解，此有該委員會八十九年十一月二十四日
    南鑑字第八九一三三六號鑑定意見書一份附卷足按。另經再送台灣省車輛行車事
    故覆議鑑定委員會鑑定結果亦認甲○○為肇事主因、乙○○為肇事次因，亦有該
    會府覆議字第九００三０五號鑑定書在卷足憑，被告罪證應屬明確，犯行已可認
    定。另告訴人兼被告等二人確因本件車禍而受有傷害，則被告等二人過失騎乘機
    車肇事行為，與告訴人兼被告等二人受傷之結果間，自具有相當因果關係，事證
    明確，雖告訴人乙○○、甲○○於本件車禍之發生亦有疏失，但既由於被告之過
    失併合而為危害發生之原因，被告之刑責，當不能因此相抵而解免，僅可供量刑
    之斟酌而已，被告犯行堪以認定。被告等二人之過失傷害犯行均堪予認定。
二、核被告二人均因過失致告訴人受有傷害，所為係犯刑法第二百八十四條第一項前
    段之過失傷害罪。爰審酌被告二人過失之程度、犯罪所生之危害及犯罪後尚未賠
    償被害人之態度等一切情狀，分別量處如主文所示之刑，併諭知易科罰金之折算
    標準，以資懲儆。
據上論斷，應依刑事訴訟法第二百九十九條第一項前段、刑法第二百八十四條第一項
前段、第四十一條第一項前段、罰金罰鍰提高標準條例第一條前段、第二條判決如主
文。
本案經檢察官柯怡伶到庭執行職務。
中    華    民    國      九十      年      四      月      二十六      日
                              臺灣臺南地方法院交通法庭
                                      法  官  何  清  池
右正本證明與原本無異。
如不服本判決，應於判決送達後十日內向本院提出上訴狀( 應附繕本 )。
                                      書記官  林  木  村
中    華    民    國      九十      年      四      月      二十六      日
附錄本案論罪科刑法條全文：
刑法第二百八十四條第一項：
因過失傷害人者，處六月以下有期徒刑、拘役或五百元以下罰金，致重傷者，處一年
以下有期徒刑、拘役或五百元以下罰金。


司法院資訊處製作；財團法人民間司法改革基金會備份。
